

# Dimas **Faesal Amaldie**

**UI/IX** Designer







# Ringkasan

Hii, saya seorang UI & UX Designer yang memiliki pengalaman untuk merancang User Interface dan User Experience selama 3 tahun. Dalam merancang User Interface saya mempertimbangkan komponen berdasarkan dasar-dasar hukum Ul & UX untuk mempertimbangkan Experience user agar user dapat menggunakan aplikasi mobile ataupun website dengan nyaman. Saya adalah orang yang cepat belajar, dan memiliki kemampuan desain kritik. Berada dalam situasi yang melibatkan banyak tim, membuat saya mampu bekerja sama dengan melibatkan tim.

## Pengalaman

**Gak Gendut Lagi (GGL) UI /UX Designer** 

Full Time | Mar 2023 - Jun 2024

**UI /UX Designer** Krealogi By DUANYAM

Full Time | Jan - Nov 2022

**UI /UX Designer** Natural Nusantara (NASA)

Freelance | Jul 2020 - Oct 2021

**UI /UX Designer** Daikin AC Shop Cirebon

Magang | Apr - Oct 2018

**Design Graphic** Alia - V

Freelance | Apr - Aug 2017

#### Pendidikan

Teknik Informatika

**Universitas Islam Indonesia** 

2014 - 2020

## Keterampilan

- User Flow
- User Interface
- Graphic Design
- UX Design
- Design Critichal
- Team Work
- Design Thinking
- Prototyping
  - Html
  - CSS

### Alat

- Figma
- Adobe Ilustrator
- Marvel App
- Gituhub
- Clickup

- Adobe XD
- Maze
- Miro
- Jira
- Trello